臺灣板橋地方法院交通事件裁定　　　　94年度交聲字第998 號
原處分機關　交通部公路總局臺北區監理所蘆洲監理站
異　議　人
即受處分人　甲○○
上列異議人即受處分人因違反道路交通管理處罰條例案件，對於
交通部公路總局臺北區監理所蘆洲監理站於民國94年6 月7 日以
北監蘆字第裁46-C00000000、46-C00000000號違反道路交通管理
事件裁決書所為之處分，聲明異議，本院裁定如下：
    主  文
異議駁回。
    理  由
一、原處分意旨略以：本件異議人即受處分人甲○○於民國94年
    4 月11日1 時10分許，騎乘車牌號碼M82-123 號重型機車，
    行經臺北縣新莊市○○路○段與中原路、中平路、中信街口
    時，因在道路以蛇行方式危險駕駛，員警欲攔停機車告發取
    締違規，異議人拒絕停車接受稽查加速逃逸，經臺北縣政府
    警察局新莊分局中港派出所警員乙○○以北縣警交字第C000
    00000 號、第C00000000 號舉發違反道路交通管理事件通知
    單逕行舉發，嗣異議人依法提出申訴，經原處分機關函請原
    舉發機關調查結果，仍認其有違規行為，遂依道路交通管理
    處罰條例第43條第1 項第1 款、第60條第1 項之規定，於94
    年6 月7 日以北監蘆字第裁46-C00000000號、46-C00000000
    號違反道路交通管理事件裁決書，分別裁處異議人新臺幣一
    萬二千元、三千元罰鍰，並各記違規點數三點、一點。聲明
    異議意旨略以：舉發當日異議人在家休息並無外出，值勤員
    警逕行舉發實難甘服，爰聲明異議請求撤銷原處分云云。
二、按「汽車駕駛人，在道路上蛇行，或以其他危險方式駕車者
    ，處新臺幣六千元以上二萬四千元以下罰鍰，並當場禁止其
    駕駛」、「汽車駕駛人，駕駛汽車有違反本條例之行為，經
    交通勤務警察或依法令執行交通稽查任務人員制止時，不聽
    制止或拒絕停車接受稽查而逃逸者，除按各該條規定處罰外
    ，處新臺幣三千元以上六千元以下罰鍰」，道路交通管理處
    罰條例第43條第1 項第1 款、第60條第1 項分別定有明文。
    而依同條例第63條第1 項第3 款規定，有上開蛇行或以其他
    危險方式駕車之行為者，記違規點數3 點；依同條例第63條
    第1 項第1 款規定，有上開拒絕停車接受稽查而逃逸之行為
    者，記違規點數1 點。
三、本件異議人坦承車牌號碼M82-123 號重型機車為其所有，雖
    辯稱：當天我在家裡休息，舉發員警看到的人不是我，94年
    4 月10日我是晚上差不多11點回家的，因為我在我家附近與
    朋友聊天，我家住在五股觀音山上，我是在山下與朋友聊天
    云云。惟查：上揭違規事實，業經證人即舉發員警乙○○到
    庭具結證稱：「當時地點是在中華路二段靠近自立街口附近
    發現有一群人大約有4 、5 輛機車在一起聚集，我發現可疑
    ，並有變更排氣管的違規情事，就在中華路二段的某個路口
    發現他們有闖紅燈，我要上前攔查，我鳴警報器，正要攔查
    的時候，對方4 、5 部車就突然加速，因為當時異議人的車
    子比較接近我，所以我能記下他的車牌號碼，其他的車子都
    散開了，當時我鳴警報器之後，異議人的車子就開始加速在
    我的巡邏車的前面闖紅燈並且有蛇行，從中華路二段往五股
    工業區方向蛇行，經過中原路、中平路、中信街拒絕警方的
    攔查，我有用擴音器告訴他們說小心駕駛，不要影響到別人
    的安全，我只是要告發而已，不要再跑了等語，當時異議人
    的那部車子另外有載一名女子」、「（問：你當時有什麼舉
    動表示你要攔查？）有鳴警報器，並以擴音器要他停車受檢
    」、「（問：你是否確定那部違規機車的車號？）因為已經
    離很近，並且以擴音器喊他的車號，所以我很確定車號就是
    如舉發通知單所寫的車號」、「（問：你是否開巡邏車？車
    上是否有其他同事？）是的，車上有別的同事」、「（問：
    後來為何沒有追上那部機車？）因為機車轉進巷子」等語明
    確（見本院94年8 月12日訊問筆錄）。按證人乙○○係執行
    交通管理勤務而舉發違反道路交通管理處罰條例所列之違規
    事實，本質上為行政處分，其依所見之違規情狀，據實填載
    於舉發違反道路交通管理事件通知單，況證人與異議人並無
    仇隙，應無甘冒偽證之風險攀誣異議人之可能，是其證言自
    屬可信。再者，依證人所稱，本件舉發過程中，除證人乙○
    ○外，尚有其同事一同執行勤務，均目睹上開危險駕駛之行
    為，並以擴音器喊訟異議人之車牌號碼，亦應可排除發生誤
    認之情況，是異議人於上開時、地騎乘車牌號碼M82-123 號
    重型機車在道路以蛇行方式危險駕駛，經交通勤務警察制止
    時，拒絕停車接受稽查而逃逸之違規事實，洵堪認定。此外
    ，本院另依異議人當庭陳報其所使用之0000000000號行動電
    話門號，向該門號業者調取雙向通聯紀錄及其發射基地台位
    址，而據卷附之通聯紀錄顯示，異議人所持有之門號為0000
    000000號行動電話，於94年4 月10日23時19分43秒時，有一
    則通話時間為47秒之撥出紀錄，發射基地台位址是在臺北縣
    新莊市○○街48號7 樓頂，核與異議人陳稱：伊於94年4 月
    10日晚上差不多11點時已回到位於臺北縣五股鄉○○路○段
    46號之1 家中休息等語，顯然不符；再觀諸卷附之地理相關
    位置圖可見，異議人於94年4 月10日晚上11時19分43秒時所
    在位置（即新莊市○○街附近），與前揭證人所稱於94年4
    月11日凌晨1 時10分左右發現M82-123 號機車之地點（即新
    莊市○○路○段靠近自立街口附近），有強烈地緣關係，不
    過咫尺之距；況證人乙○○亦稱當時M82-123 號機車是朝五
    股工業區方向蛇行等語，而異議人之住處正是位在臺北縣五
    股鄉，且依卷附之通聯紀錄顯示，異議人所持有之門號為00
    00000000號行動電話於本件違規時間之後不久，在同日凌晨
    1 時46分許，亦有一則撥出紀錄，發射基地台位址是在臺北
    縣五股鄉○○路○段23之3 號2 樓頂（即在異議人住處附近
    ），在在可見本件異議人確為證人乙○○當時所見之違規駕
    駛人無訛。綜上所述，本件異議人空言否認，殊無可採，其
    違規事實堪予認定，是原處分機關據以援引上開規定，分別
    裁處異議人罰鍰新臺幣一萬二千元、三千元，並各記違規點
    數三點、一點，核無違誤，本件聲明異議為無理由，應予駁
    回。
據上論斷，應依道路交通管理處罰條例第87條第2 項，道路交通
案件處理辦法第19條，裁定如主文。
中　　華　　民　　國　　94　　年　　11　　月　　21　　日
                       交通法庭  法  官   戴嘉清
以上正本證明與原本無異。
如不服本裁定，應於送達後5日內向本院提出抗告狀。
中　　華　　民　　國　　94　　年　　11　　月　　21　　日
                                 書記官   許千士
